【裁判字號】    90,上易,1683
【裁判日期】    901026
【裁判案由】    毀損
【裁判全文】
臺灣高等法院高雄分院刑事判決    九十年度上易字第一六八三號
    上  訴  人
    即  被  告  乙○○
右上訴人因毀棄損壞案件，不服臺灣高雄地方法院九十年度易字第二三八七號，中華
民國九十年八月十四日第一審判決（起訴案號：臺灣高雄地方法院檢察署九十年度調
偵字第二三三號）提起上訴，本院判決如左：
    主  文
上訴駁回。
    事  實
一、乙○○因不滿甲○○於民國八十九年九月間駕車撞死其所飼養之小狗，且事後未
    妥為處理，乃心生不滿，於同（八十九）年十二月四日凌晨一時多許（起訴書誤
    載為零時），在高雄市○○區○○路一一四之一號前峰里里長辦公室前廣場，以
    斧頭砸毀甲○○所有停放在該地點車號ＹＺ—一八五五號自小客車之前後擋風玻
    璃、左右兩側車窗玻璃及天窗玻璃，足以生損害於甲○○。
二、案經甲○○訴由高雄市政府警察局鼓山分局報請台灣高雄地方法院檢察署檢察官
    偵查起訴。
    理  由
一、訊據上訴人即被告乙○○（下稱被告）不諱言曾因小狗遭撞死之事而對告訴人甲
    ○○心生不滿，雖矢口否認有何砸毀告訴人車輛玻璃之犯行，辯稱：應係他人所
    為云云。惟查，右揭事實業据告訴人指訴綦詳，又經原審當庭勘驗上開廣場監視
    器所攝錄之錄影帶，告訴人之前揭車輛係於八十九年十二月四日凌晨一時多許，
    遭一名頭髮斑白之老者以斧頭砸毀，並有錄影帶一卷及偵查卷中所附之錄影帶翻
    拍相片可按，而經原審將錄影帶中之該名老者與被告本人近照比對結果，二者年
    齡相近、體型相似，且頭髮均稀少斑白，堪認錄影帶之人確為被告本人，是被告
    空言辯稱其非錄影帶中之人云云，不足採信。此外，並有車輛毀損狀況照片十一
    張附卷可稽。本件事證明確，被告砸毀告訴人車輛玻璃之犯行已堪認定，應依法
    論科。核被告所為係犯刑法第三百五十四條毀損罪。
二、原審因而適用刑法第二條第一項前段、第三百五十四條、第四十一條第一項、罰
    金罰鍰提高標準條例第一條前段、第二條，並審酌被告因小狗遭撞死而對告訴人
    心生不滿，乃以斧頭毀損告訴人所有車輛之玻璃，且事後猶否認犯行，顯無悔意
    等一切情狀，量處拘役三十日，並諭知易科罰金之折算標準。查被告行為後刑法
    第四十一條，已於九十年一月十日修正公布，並於同月十二日施行，其第一項前
    段規定為「犯最重本刑為五年以下有期徒刑之罪，而受六月以下有期徒刑或拘役
    之宣告，因身體、教育、職業或家庭之關係或因其他正當事由，執行顯有困難者
    ，得以一元以上三元以下折算一日，易科罰金。」，本件被告犯罪後，上開規定
    已變更，依最高法院二十四年七月刑庭總會決議，易科罰金之事項，應依刑法第
    二條第一項前段之規定，適用修正後之刑法第四十一條第一項之新法，併諭知易
    科罰金折算標準。經核原判決認事用法，均無不合，量刑亦甚妥適，被告上訴意
    旨，否認犯罪，指摘原判決不當，為無理由，應予駁回。
據上論斷，應依刑事訴訟法第三百六十八條，判決如主文。
本案經檢察官董明正到庭執行職務。
中    華    民    國      九十      年       十       月     二十六   日
                              臺灣高等法院高雄分院刑事第八庭
                                  審判長法官  郭雅美
                                        法官  張盛喜
                                        法官  莊飛宗
右正本證明與原本無異。
不得上訴。
                                      書記官  張明賢
中    華    民    國      九十      年       十       月    二十九    日
附錄：本判決論罪科刑法條全文
刑法第三百五十四條
毀棄、損壞前二條以外之他人之物或令致不堪用，足以生損害於公眾或他人者，處二
年以下有期徒刑、拘役或五百元以下罰金。
                                                                        Ｄ


司法院資訊處製作；財團法人民間司法改革基金會備份。
